臺灣雲林地方法院刑事判決　　　　　　　　　　　　　　九十一年度訴字第九一號
　　公　訴　人　臺灣雲林地方法院檢察署檢察官
　　被　　　告　甲○○
　　被　　　告　丙○○
　　右二人共同
　　選任辯護人　林金陽
　　被　　　告　丁○○
　　指定辯護人　本院公設辯護人　戊○○
右列被告等因強盜案件，經檢察官提起公訴（九十年度偵字第四三八二號），本院判
決如左：
    主  文
甲○○、丙○○共同意圖為自己不法之所有，以詐術使人將本人之物交付，各處有期
徒刑陸月、伍月，如易科罰金均以佰元折算壹日。均緩刑貳年，緩刑期內均付保護
管束。
丁○○共同意圖為自己不法之所有，以詐術使人將本人之物交付，處有期徒刑伍月，
如易科罰金以佰元折算壹日。緩刑貳年。
扣案之球棒壹支沒收之。
    事  實
一、甲○○、丙○○、丁○○為取得他人在電腦網路「天堂」遊戲內之武器、道具，
    竟基於共同犯意之聯絡，意圖為自己不法之所有，計劃以假買賣方法為詐術，由
    甲○○於民國九十年十月二十一日在電腦網路上，虛與乙○○約定以新臺幣（下
    同）九千元代價購買若干遊戲武器、道具，乙○○信以為真，因而陷於錯誤，與
    甲○○約定九十年十月二十五日，在雲林縣虎尾鎮○○○○○路咖啡店交易。事
    後甲○○、丙○○、丁○○與乙○○於九十年十月二十五日十九時十分許，在雲
    林縣虎尾鎮○○路八十二號二樓「超合體網站」交易時，由乙○○開啟網路遊戲
    將其電腦網路「天堂」遊戲（帳號：BONNIE123，密碼：MAQELLAN123）內之武器
    、道具（雙子劍、金幣、治療藥水）置於可以交易移轉之狀態下，等待甲○○等
    人給付現金後移轉。甲○○、丙○○、丁○○眼見已經詐得乙○○開啟網路遊戲
    ，並將其電腦網路「天堂」遊戲內之武器、道具置於可供任意移轉之狀態下，乃
    為遂行取得乙○○在電腦網路「天堂」遊戲內之武器、道具之目的，共同基於剝
    奪他人行動自由，由甲○○以手勾著乙○○的脖子，丙○○與丁○○分別拉住乙○○之左、右手，將乙○○強押至一樓，甲○○更從車牌號碼ＷＨ─七九一一號
    自用小客車內拿出所有之球棒一支，強令乙○○上車，並將乙○○載往雲林縣虎
    尾鎮○○路上車站，交付五百元予乙○○後，令其自行回家。甲○○、丙○○、
    丁○○則返回「超合體網站」，由甲○○將乙○○在「天堂」遊戲內之武器、道
    具移轉至其所使用遊戲人物內（帳號：00000000，密碼：00000000），因而獲得
    相當於二萬元之不法利益。嗣經乙○○報由員警在雲林縣虎尾鎮○○路二九五號
    「阿貴牛肉麵店」內，將甲○○、丙○○、丁○○逮捕，並扣得球棒一支。
二、案經雲林縣警察局虎尾分局移送臺灣雲林地方法院檢察署檢察官偵查起訴。
    理  由
一、被告甲○○、丙○○、丁○○與其選任辯護人及公設辯護人均表明願意就被告詐
    欺及妨害自由部分認罪協商，公訴人檢察官亦同意其認罪，並變更起訴事實為詐
    欺及妨害自由，起訴法條為刑法第三百三十九條第一項第一項、第三百零二條第
    一項，而量刑部分雙方均接受甲○○、丙○○各處有期徒刑六月、五月，均緩刑
    二年，緩刑期內均付保護管束，丁○○處有期徒刑五月，緩刑二年。
二、查電腦網路「天堂」遊戲內之武器、道具（雙子劍、金幣、治療藥水），被告與
    被害人以之交易，且在目前實質社會中，可用來換取真實的金錢，有財團法人資
    訊工業策進會九十一年七月十日（九一）資法字第００一三一三號函一紙在卷可
    證，此乃社會客觀現象，雖然遊戲橘子數位科技股份有限公司九十一年七月二十
    二日遊（線）函字第０九一０００七二三一號回覆本院，以天堂網路遊戲內之武
    器、道具、電磁記錄等，皆屬該公司所有，而認定該等並無一定的財產價值，仍
    不妨礙其為一般遊戲之人，在現時社會中，以真實的金錢為交換之交易價值。
三、被告甲○○、丙○○、丁○○就上開犯罪事實認罪之供述，與被害人乙○○所指
    證之情節相符，並有被告甲○○所有之球棒一支扣案可稽。因此，被告甲○○、
    丙○○、丁○○既然以假買賣方法為詐術，並在被害人乙○○開啟網路遊戲將電
    腦網路「天堂」遊戲內之武器、道具置於可以任意移轉之狀態下，始妨害乙○○
    自由，再取得該等遊戲武器、道具，則客觀上其法律評價應係先詐欺後妨害自由
    ，二者同一目的在取得遊戲中之武器、道具，有方法與結果之牽連關係，應從一
    重詐欺罪處斷，並且三人有犯意聯絡及行為分擔，為共同正犯。檢察官以強盜罪
    起訴顯有誤解，公訴檢察官變更起訴事實與法條，及被告就變更後之罪名認罪，
    均無不當，爰依法變更起訴法條。又被告與公訴檢察官就量刑處遇之協商，於法
    核無不合，爰依其請求，各判決被告如主文所示之刑，被告等均未曾受有期徒刑
    以上刑之宣告，有臺灣高等法院被告全國前案紀錄表及臺灣雲林地方法院檢察署
    刑案資料查註紀錄表各一紙附卷可稽，且因一時失慮，致罹刑章，犯罪後深表悔
    悟，坦白認罪，又經檢察官併為請求緩刑之宣告，本院經衡其由此論罪科刑教訓
    ，應知警愓，相信不會再犯，因認對被告等所處之刑以暫不執行為適當，爰准予
    請求，均併予宣告緩刑二年，以啟自新。被告甲○○、丙○○於緩刑期內則付保
    護管束。另扣案之球棒一支，為被告甲○○所有供本件犯罪所用之物，爰依刑法
    第三十八條第一項第二款規定宣告沒收之。
據上論斷，應依刑事訴訟法第二百九十九條第一項前段、第三百條，刑法第二十八條
、第三百三十九條第一項、第三百零二條第一項、第五十五條、第四十一條第一項前
段、第七十四條第一款、第九十三條第一項，罰金罰鍰提高標準條例第一條前段、第
二條，判決如主文。
本案經檢察官施添寶到庭執行職務。
中      華      民      國      九十一    年    十    月    二十三      日
                                臺灣雲林地方法院刑事第二庭
                                    法  官  吳  褔  森
右正本證明與原本無異。
如不服本判決，應於判決送達後十日內向本院提出上訴狀（應附繕本）。「切勿逕送
上級法院」。
                                    書記官  李  松  坤
中      華      民      國      九十一    年    十    月    二十三      日
告訴人或被害人對於判決如有不服具備理由請求檢察官上訴者，其上訴期間之計算係
以檢察官收受判決正本之日期為準。
附錄本案論罪科刑法條：
刑法第三百三十九條第一項：
意圖為自己或第三人不法之所有，以詐術使人將本人或第三人之物交付者，處五年以
下有期徒刑、拘役或科或併科一千元以下罰金。
刑法第三百零二條第一項：
私行拘禁或以其他非法方法，剝奪人之行動自由者，處五年以下有期徒刑、拘役或三
百元以下罰金。
